【裁判字號】    88,交易,94
【裁判日期】    891026
【裁判案由】    過失傷害
【裁判全文】
臺灣花蓮地方法院刑事判決                          八十八年度交易字第九四號
    公  訴  人  臺灣花蓮地方法院檢察署檢察官
    被      告  甲○○
右列被告因過失傷害案件，經檢察官提起公訴（八十八年度偵字第二六二七號），本
院判決如左：
    主  文
甲○○因過失傷害人，處拘役肆拾日，如易科罰金，以佰元折算壹日。
    事  實
一、甲○○於民國八十八年一月十二日下午一時許，在花蓮縣吉安鄉○○村○○路○
    段一七四號（公訴人誤植為一百號）前，駕駛車號Ｌ三－七七三二號自用小客車
    ，欲由東往西方向起步行駛時，原應注意前後左右有無車輛，並讓其先行，而依
    當時情形，又無不能注意之情事，竟疏於注意，貿然左轉起步，未注意左後方來
    車，適有乙○○騎乘不詳車號之輕型機車通過上址時，因閃避不及而與胡車左前
    方保險桿擦撞，致乙○○人車倒地，受有右鎖骨粉碎性骨折之傷害。
二、案經被害人乙○○訴請臺灣花蓮地方法院檢察署檢察官偵查起訴。
    理  由
一、訊據被告甲○○固坦承有於右開時、地發生車禍肇事致告訴人乙○○受傷等情，
    惟矢口否認有何過失責任，辯稱：本件係告訴人騎機車由後衝過來，是告訴人車
    速過快以致擦撞伊車保險桿倒地受傷，伊剛起步應無過失責任云云。經查右揭犯
    罪事實，業據告訴人乙○○指訴綦詳，且據曾目睹車禍發生經過之證人潘麗仰於
    偵查中結稱：被告車子由路邊切出來，在行進中撞到等語明確（見偵查卷第十頁
    ），顯見被告於起步前並未留意後方來車，稽之並與告訴人所指被害情節相符，
    堪可採信。再者，復有載明告訴人傷勢之花蓮醫院診斷書乙紙及被告車損照片五
    幀附卷足稽，況本院為釐清肇責，亦曾於八十八年十二月十日親赴現場進行履勘
    ，製有履勘筆錄乙份在卷可憑，並據警方於履勘時當場補行測繪被告肇事後停車
    位置圖乙份及履勘現場照片五幀在卷可佐。按駕駛汽車自路邊起步前，應顯示方
    向燈，注意前後左右有無障礙或車輛行人，並應讓行進中之車輛行人優先通行，
    道路交通安全規則第八十九條第一項第六款定有明文。被告領有適當之汽車駕駛
    執照，對於上開交通安全規定，理當知之甚稔，其應注意能注意竟疏未注意以致
    肇事使告訴人受傷，核有過失甚為顯然，所辯即無足採。又告訴人因本件車禍而
    受傷，是被告之過失行為與告訴人之傷害結果間亦具有相當因果關係。本件事證
    已明，被告犯行洵堪認定，應予依法論科。
二、核被告所為，係犯刑法第二百八十四條第一項前段之過失傷害罪。爰審酌被告尚
    無前科，品行堪稱良好，並斟酌其過失之程度，告訴人所受傷害程度及被告犯罪
    後仍飾詞卸責，迄今尚未與告訴人達成和解等一切情狀，量處如主文所示之刑，
    並諭知易科罰金之折算標準，以示懲儆。
據上論斷，應依刑事訴訟法第二百九十九條第一項前段，刑法第二百八十四條第一項
前段、第四十一條，罰金罰鍰提高標準條例第一條前段、第二條，判決如主文。
本案經檢察官李子春到庭執行職務
中      華      民      國    八  十  九    年    十    月    二十六    日
                              臺灣花蓮地方法院刑事庭
                                  法  官  張  健  河
右正本證明與原本無異。
如對本判決不服，應於送達後十日內，向本院提出上訴狀。（應抄附繕本）
                                  法院書記官
中      華      民      國    八  十  九    年    十    月    三十一    日
附錄本案論罪科刑法律條文：
刑法第二百八十四條第一項  因過失傷害人者，處六月以下有期徒刑、拘役或五百元
                          以下罰金，致重傷者，處一年以下有期徒刑、拘役或五
                          百元以下罰金。


司法院資訊處製作；財團法人民間司法改革基金會備份。
